Inventaris van het archief van de Dienst Getijdewateren van het Ministerie van Verkeer en Waterstaat, (1977) 1985 - 1993
Nationaal Archief, Den Haag
- Stukken betreffende bijzondere onderwerpen, 2.
  - Taakuitvoering, 2.2
    - Algemeen Onderzoek (AO), 2.2.2
      - Algemeen, 2.2.2.1
        - Besprekingsverslagen, nota's en notities., 1986 – 1993; 134-180, 1003; 30 pakken, 6 omslagen en 1 stuk
          - GWAO9300101 - GWAO9300257, 1993, 180
            - Schobben Voortgang contract DG-512, 6-5-1993, 93.186
            - Schobben Voortgang Contract DG-511, 15-7-1993, 93.187
            - Duin Uitbesteding bodemdierbemonstering, 22-7-1993, 93.188
            - Zoestbergen Staf AO, 28-6-1993, 93.189
            - Visser Staf AO, 26-7-1993, 93.190
            - Blokland Onderafdelingsoverleg AOFW, 16-8-1993, 93.192
            - Van Stijn Staf AOF, 16-8-1993, 93.193
            - Van Stijn Klankbordgroep Postprocessing in SIMONA, 1-9-1993, 93.194
            - Voogt Staf AO, 9-8-1993, 93.196
            - Knoester Onderzoekplan DGW, 9-9-1993, 93.197
            - Robaczewska Staf AO, 30-8-1993, 93.197
            - Van Stijn ROM-vergadering, 2-9-1993, 93.198
            - Colijn Afdelingsvergadering AOB, 9-9-1993, 93.199
            - Colijn Staf AO, 6-9-1993, 93.201
            - De Vries SAOC vergadering, 27-9-1993, 93.204
            - Bouwmeester Staf AOF, 13-9-1993, 93.205
            - Knoester Staf AO, 17-9-1993, 93.209
            - Blokland Notulen SIMONA-vergadering nr. 30, 14-9-1993, 93.210
            - Zoestbergen Vergadering MJP-O+A, 16-9-1993, 93.211
            - De Vries SAOC vergadering, 12-10-1993, 93.212
            - De Ronde Bijzondere leerstoel Dynamica van het klimaat, 11-10-1993, 93.213
            - Visser Staf AO, 4-10-1993, 93.216
            - Radder Verslag workshop on shallow water wave modelling, 21-10-1993, 93.217
            - De Vries SAOC vergadering, 25-10-1993, 93.218
            - Colijn Staf AOB, 25-10-1993, 93.219
            - Joordens MAST II Profile Rhine Plume Experiment 1994, 28-10-1993, 93.220
            - Mulder Staf AOF d.d. 29 oktober 1993, 29-10-1993, 93.222
            - Zoestbergen Staf AO, 1-11-1993, 93.223
            - Blokland Onderafdelingsoverleg AOFW, 93.224
            - Colijn, 8-11-1993, 93.226
            - Voogt Staf AO, 15-10-1993, 93.227
            - van Stijn Staf AOF d.d. 8 november 1993, 8-11-1993, 93.230
            - Lander Notulen Simona-vergadering nr. 31, 26-10-1993, 93.231
            - Kuijper Voorbespreking aanpak 2½D, -en 3D RIJMANO-model, 15-11-1993, 93.234
            - Robaczewska Staf AOF d.d. 22 november 1993, 22-11-1993, 93.235
            - Joordens MAST II Profile Rhine Plume Experiment 1994, 6-12-1993, 93.236
            - Blokland Notulen SIMONA-vergadering nr. 32, 30-11-1993, 93.237
            - Colijn Staf AOB, 13-12-1993, 93.238
            - Radder 3D-golfgedreven stroming, 2-12-1993, 93.239
            - Joordens Instrumentatie MAST II PROFILE verankeringen 1994, 22-12-1993, 93.242
            - Stijn ROM-vergadering, 8-12-1993, 93.243
            - Langerak Staf AOF, 6-12-1993, 93.244
            - Colijn Conclusies AO-dag op 16 december, 17-12-1993, 93.247
            - Opperhuizen Staf AO, 16-12-1993, 93.248
            - Opperhuizen Staf AO, 7-12-1993, 93.249
            - Kuijper RIJMANO-3D, 17-11-1993, 93.257
        - Stukken betreffende het opstellen van de notitie Criteria en normen voor toelating van mijnbouw-hulpstoffen bij mariene mijnbouw activiteiten., 1987 - 1988; 181; 1 omslag
        - Stukken betreffende het organiseren van de Rijkswaterstaats Coördinatiegroep Kustonderzoek (RCK)., 1987 - 1988; 182; 1 omslag
        - Stukken betreffende het organiseren van de Workshop Ecologisch Modellering Noordzee., 1987 - 1988; 183; 1 pak
        - Stukken betreffende het opstellen van een besluitenlijst naar aanleiding van overleg tussen de Stichting Waterloopkundig Laboratorium en Rijkswaterstaat inzake het Toegepast Onderzoek Waterstaat (TOW)., 1989; 184; 1 omslag
      - Onderzoek, 2.2.2.2
        - Algemeen, 2.2.2.2.1
          - Stukken betreffende het leveren van onderzoeksbijdragen aan de Waddencoördinatiegroep Onderzoek (WCO)., 1987; 185; 1 pak
          - Stukken betreffende het voorbereiden en laten uitvoeren van onderzoeken in het kader van het project Voordelta, onderzoeken naar de ontwikkeling van bankengebieden in morfologisch en ecologisch opzicht en de gevolgen daarvan voor kustonderhoud en kustveiligheid., 1987 - 1989; 186; 1 pak
            Het betreft hier de onderzoeken Voordelta, Voordelta 4 en Voordelta 8.
          - Stukken betreffende het begeleiden en uitvoeren van het Project Evaluatie Oosterschelde (EOS)., 1987 – 1992; 187-193; 4 pakken en 3 omslagen
            - Het organiseren van wetenschappelijke bijeenkomsten, 1987, 187; omslag
            - Stukken betreffende het voeren van overleg inzake deelprojecten van Projectgroep Evaluatie Oosterschelde (EOS) over effecten, randvoorwaarden en veiligheid, 1987 - 1988, 188; omslag
            - Het verlenen van opdrachten aan met name het Delta Instituut voor Hydrobiologisch Onderzoek inzake onderzoeken naar waterkwaliteit, bodem en biologie, 1987 - 1989, 189
            - Vergaderstukken van de projectgroep Evaluatie Oosterschelde Effecten (EOS-EFFECTEN)., 1989 - 1991, 190-192
              Vrl.nrs. 508 en 509 niet nader onder te verdelen.
              - 1989 - okt 16, 190
              - 1989 okt 23 - 1990 apr, 191
              - 1990 aug 16 - 1991, 192; omslag
            - Het begeleiden en laten uitvoeren van morfologische en ecologische onderzoeken, in het kader van het project Evaluatie Oosterschelde Effect 1 (EOS-EFFECT 1), 1990 - 1992, 193; omslag
          - Vergaderstukken van de Stafafdeling Algemeen Onderzoek (AO-stafvergaderingen)., 1988; 194-196; 3 pakken
            - 1 - 41, 194
            - 42 - 114, 195
            - 115 - 168, 196
          - Stukken betreffende het leveren van een bijdrage aan het project Voorlopige Inventarisatie European Remote Sensing (VIERS 1) van het Koninklijk Nederlands Meteorologisch Instituut (KNMI)., 1988 - 1989; 197; 1 omslag
          - Stukken betreffende het laten uitvoeren van onderzoeken naar de effecten van het storten van baggerspecie in het Eemsestuarium en de gevolgen van de Eemsomleiding in het kader van het project Baggeren Havens Wadden (BAGHWAD)., 1988 – 1991; 198-199; 1 pak en 1 omslag
            - 1988 - 1989, 198
            - 1990 - 1991, 199; omslag
          - Notities ten behoeve van de vergaderingen van de Stafafdeling Algemeen Onderzoek (AO-Stafvergaderingen), 1990; 200; 1 pak
          - Stukken betreffende het laten uitvoeren en begeleiden van onderzoeken naar de morfologische gevolgen van zeespiegelstijging in de Waddenzee., 1990 - 1991; 201; 1 pak
          - Stukken betreffende het laten uitvoeren van onderzoeken inzake slib ten behoeve van advies voor het beleid en beheer van estuaria en zeeën in Nederland (de projecten SLIB 1 en SLIB 2)., 1990 – 1991; 202-203; 1 pak en 1 omslag
            - SLIB 1, 1990 - 1991, 202
            - SLIB 2, 1990 - 1991, 203; omslag
        - Getijden, 2.2.2.2.2
          - Stukken betreffende het leveren van bijdragen aan de Raad van Overleg (RvO) voor Fysisch-oceanografisch Onderzoek Noordzee., 1977 – 1991; 204-207; 2 pakken en 2 omslagen
            Zowel het voorzitterschap als het secretariaat lag bij de Dienst Getijdewateren (DGW).
            - Vergaderstukken van de Contactgroep C Stromen, Circulatie en Diffusie van de raad, 1977 - 1980, 204; omslag
            - Nota's en verslagen, 1978 - 1981, 205
            - Agenda voor de eerste vergadering van de overleggroep Waterstanden en Getijden van de Raad van Overleg voor het Fysisch Oceanografisch onderzoek Noordzee, 1990, 206; omslag
            - Vergaderstukken van de Raad van Overleg, 1990 - 1991, 207
          - Vergaderstukken van de Projectgroep Optimaliseren Waterstandsverwachtingen (WST-1)., 1985 - 1988; 208; 1 pak
          - Stukken betreffende het ontwikkelen van kennis en middelen van de golftoestand, golfverwachting en golfklimaat op ondiep water ten behoeve van de veiligheid van de kust door de projectgroep Golven-20., 1985 – 1989; 209-216; 3 pakken, 1 omslag en 4 stukken
            - 1985 - 1988, 209
            - 1988 - 1989, 210
            - Bijlagen.1988 - 1989, 211-216
              - Korte golven, 1988, 211; stuk
              - Nota getiteld Verification of numerical wave propagation models in tidal inlet, 1988, 212; stuk
              - Nota inzake golfklimaten voor de Nederlandse kust, 1988, 213; omslag
              - Nota inzake Golfrandvoorwaarden Afsluitdijk, 1988, 214; stuk
              - Evaluatie ARMAX E10-predictie model, 1989, 215; stuk
              - Nota inzake Seichesonderzoek voorhavens Den Oever en Kornwerderzand, 1989, 216; stuk
          - Stukken betreffende het opstellen van het onderzoeksplan Remote Sensing Dienst Getijdewateren (DGW)., 1986; 217; 1 omslag
          - Stukken betreffende het (laten) doen van onderzoek naar getijdenwerking in de Oosterschelde, in het bijzonder het voorspellen daarvan., 1986 - 1987; 218; 1 omslag
          - Vergaderstukken van de Projectgroep Slibeigenschappen (PSE)., 1986 - 1987; 219; 1 omslag
          - Nota's en rapporten betreffende het onderzoek naar hoogwaterstanden, basispeilen en frequentielijnen kust van de Dienst Getijdewateren (DGW), in samenwerking met het Centrum voor Wiskunde en Informatica (CWI) en het Koninklijk Nederlands Meteorologisch Instituut (KNMI)., 1986 - 1989; 220; 1 omslag
          - Stukken betreffende het doen van onderzoek naar de getijdenwerking van de Noordzee ten behoeve van optimalisering van de waterstandsverwachtingen., 1987 - 1989; 221; 1 pak
          - Stukken betreffende het laten uitvoeren van een onderzoek inzake bodemtopografie door de projectgroep Begeleidingscommissie Remote Sensing (BCRS) project TO - 3.10., 1987 - 1989; 222; 1 omslag
          - Stukken betreffende het laten uitvoeren van een onderzoek naar slibgedrag in zoute/zoete wateren., 1987 - 1989; 223; 1 pak
          - Stukken betreffende het opzetten van onderzoeken in het kader van de Beleidscommissie Remote Sensing (BCRS)., 1987 - 1989; 224; 1 pak
          - Onderzoek inzake de stromingsstructuur in de Noordzee in 1985 en 1986 nabij Noordwijk ten behoeve van het in kaart brengen van de verspreiding van verontreinigende stoffen en het transporteren van sediment door de stromingen., 1988; 225-226; 1 pak en 1 omslag
            Het onderzoek werd ook wel als stroommeetcampagne nabij Noordwijk aangeduid.
            - Onderzoeksnota's, 1988, 225; omslag
            - Onderzoeksnotities inzake de acht deelperiodes van het waarnemingsprogramma, 1988, 226
          - Stukken betreffende het (laten) uitvoeren van werkzaamheden in het kader van het project Kustgenese., 1988 – 1993; 227-233; 4 pakken, 2 omslagen en 2 stukken
            - Onderzoeken inzake de ontwikkeling van kennis en methoden ter voorbereiding van het kustbeleid, 1988 - 1989, 227
            - Onderzoek inzake het windklimaat ter hoogte van de Nederlandse kust over de periode 1907 - 1980 in verband met de kustontwikkeling, 1989, 228; stuk
            - Nota getiteld de morfologie van de Hollandse Kustzône (analyse van het Jarkus-bestand 1964 - 1986), 1990, 229; stuk
            - Nota getiteld rapportage Kustgenese-onderzoek 1989, plannen 1990, 1990, 230; omslag
            - Onderzoek inzake de ontwikkeling van kustgedeelten die grenzen aan zeegaten, in het bijzonder naar zandgolven in de Zeeuwse delta en het gedrag van het Friesche zeegat in de Waddenzee, 1990 - 1991, 231
              Het betreft hier activiteiten ten behoeve van het project Kustgenese 2.
            - Onderzoeksrapporten opgesteld in het kader van het deelproject KUSTGEN MORF met de respectievelijke titels Getijdestroming in de Nederlandse Waddenzee, Coastal Genesis: Field Measurements Egmond aan Zee April 1991. Data Summary Hydraulic Measurements, Supplement Wavec Data, Transport of Coarse Sediment in a Tidal Channel, Measurements in Friesche Zeegat, 1992; Program for Initial Data Processing and Analysis, 1991 - 1993, 232
            - Rapport getiteld Dwars op de kust, een beschrijving van dwarstransportprocessen en een overzicht van berekeningsmethoden, 1993, 233; omslag
          - Onderzoeksrapporten inzake de voorspelling en simulatie van getijdewerking en hoogwaterstanden., 1989; 234; 1 omslag
          - Stukken betreffende het laten uitvoeren van een onderzoek naar stofstromen in de Noordzee., 1990 – 1993; 235-236; 1 pak en 1 omslag
            - 1990 - 1993, 235
            - Bijlagen, 1993, 236; omslag
          - Stukken betreffende het laten uitvoeren en begeleiden van onderzoek naar betrouwbare modellen voor slibtransportprocessen in het kader van het project Dynamica Estuaria (DYNASTAR)., 1991 – 1993; 237-238; 2 pakken
            - 1991 apr - 1992 juli, 237
            - 1992 sep - 1993 nov, 238
        - Flora en Fauna, 2.2.2.2.3
          - Stukken betreffende het voorbereiden, begeleiden en (laten) uitvoeren van onderzoek naar stressparameters van organismen en dieren., 1986 – 1993; 239-247; 4 pakken en 5 omslagen
            - Ondersteuning van het project Stressparameters (STRESSPAR), een onderzoek naar het fysiologisch en ecologisch functioneren van organismen in mariene en estuariene situaties, 1986 - 1989, 239
            - Effecten van organotinverbindingen op purperslakken, oesters en mosselen in Nederlandse zoute wateren in het kader van het Project Stressparameters Organotin, 1987 - 1988, 240
            - Voorbereiding en begeleiding van een onderzoek naar stressparameters met betrekking tot het fysiologisch en ecologisch functioneren van organismen, projecten Stressparameters vis (STRESSPAR VIS) en Stressparameters (STRESSPAR MFO), 1987 - 1990, 241; omslag
            - Effecten van microverontreinigingen en contaminanten op de steroïdhormoonhuishouding bij de bot in het kader van het project Stressparameters 10 (STRESSPAR 10), 1990 – 1991, 242; omslag
            - Voorbereiding van onderzoek naar de effecten van verontreinigingen en toxicologische stoffen op de visdief in het kader van het project Stressparameters 6 (STRESSPAR 6), 1990 - 1991, 243
            - Bepaling milieunormen inzake contaminanten en toxische stoffen in zoute en getijdenwateren in het kader van het project Stressparameters NW 4 (STRESSPAR NW4), in het bijzonder met betrekking tot vogels, 1990 - 1992, 244
            - Kwaliteitsbeoordeling sediment in het kader van het project Stressparameters 7 (STRESSPAR 7), 1990 - 1993, 245; omslag
            - Ontwikkelen van ecotoxicologische analyse technieken, 1991, 246; omslag
            - Voorbereiding van evaluerend onderzoek inzake bioassays, toxicologische testen en ecologische stressindicatoren voor de beoordeling van restlozingen of effluenten in het kader van het project Stressparameters 9 (STRESSPAR 9), 1991 - 1992, 247; omslag
          - Stukken betreffende het voorbereiden en begeleiden van een onderzoek naar de ecologische en morfologische aspecten in relatie tot de vernieuwde situatie in de Oosterschelde., 1988 - 1991; 248; 1 pak
          - Stukken betreffende het laten uitvoeren van een geïntergreed morfologisch-ecologisch onderzoek naar de ontwikkelingen voor de deltakust en de gevolgen voor de kustveiligheid en -onderhoud en de potenties van het watersysteem., 1989 - 1990; 249; 1 pak
          - Stukken betreffende het laten uitvoeren en begeleiden van een vergelijkend onderzoek naar de voedselhuishouding in de Westerschelde en de Eems-Dollard estuaria., 1991; 250; 1 omslag
          - Stukken betreffende het laten uitvoeren van onderzoek naar de gevolgen van visserij voor het bodemecosysteem en vogelpopulaties in de Noordzee., 1992; 251; 1 omslag
        - Verontreiniging, 2.2.2.2.4
          - Vergaderstukken van het directeurenoverleg Chemie/Biologie Noordzee., 1985 - 1989; 252; 1 omslag
          - Stukken betreffende het voorbereiden en begeleiden van onderzoeken naar de vaststelling van de omvang van het transport en de effecten van verhoogde concentraties van microverontreinigingen en voedingsstoffen in het ecosysteem van de Nederlandse kustwateren en de Westerschelde in het bijzonder, in het kader van het project Systeem Analyse Westerschelde (SAWES)., 1985 – 1992; 253-257; 1 pak en 4 omslagen
            - Ontwikkelen van modellen om verontreiniging te meten, 1985 - 1988, 253; omslag
            - Diverse onderzoeken, 1987 - 1992, 254
            - De invloed van vetgehalte en vetsamenstelling op de accumulatie van lipofiele contaminanten in vissen, 1990, 255; omslag
            - Microverontreinigingen bij watervogels, 1990 - 1991, 256; omslag
            - Metalen in sedimenten, 1990 - 1992, 257; omslag
          - Stukken betreffende het voorbereiden en uitvoeren van het Project Beleidsgericht Ecologisch Onderzoek Noordzee en Waddenzee (BEON)., 1985 – 1993; 258-268; 10 pakken en 1 omslag
            - Het uitvoeren van onderzoek naar eutrofiëring, (micro)verontreinigingen en fysische verstoring, 1990 - 1993, 258
              Het betreft een vervolg op Interdepartementale Stuurgroep voor Integraal Ecologisch Onderzoek in Noordzee en Waddenzee (SEON).
            - Het laten uitvoeren van een onderzoek naar het verwaarloosbaar risico-niveau van verontreinigde zoute wateren., 1991 - 1993, 259-262
              - 1991 mrt 28 - juni 26, 259
              - 1991 okt 07 - 1992 nov 10, 260
              - 1992 sep 17 - 1993 okt 17, 261
              - Bijlagen, 1992 - 1993, 262; omslag
            - Mede-voorbereiding van het meerjarenprogramma voor het algemene Beleidsgericht Ecologisch Onderzoek Noordzee en Waddenzee (BEON)-project en het deelproject Ecologisch Model Onderzoek van de Westelijke Waddenzee (EMOWAD), 1986 - 1987, 263; omslag
            - Uitvoering van het project., 1985 - 1993, 264-268
              - 1987 jan 06 - 1988 nov 11, 264
              - 1988 nov 15 - 1989 dec 18, 265
              - 1990 nov 11 - 1991 mei 07, 266
              - 1991 mei 17 - 1993 okt 17, 267
              - Bijlagen, 1985 - 1989, 268
          - Vergaderstukken van de Projectgroep Biologische Beschikbare contaminanten Noordzee inzake het project Noordzee Speciatie (NOSPEC)., 1986 - 1989; 269; 1 omslag
          - Stukken betreffende het voorbereiden en uitvoeren van het onderzoek Inventarisatie Micro-verontreiniging Noordzee (NOMIVE)., 1987 – 1991; 270-272; 2 pakken en 1 omslag
            - 1989 - 1991, 270
            - 1987 - 1988, 271
            - 1988 - 1989, 272; omslag
          - Stukken betreffende het voorbereiden van het laten uitvoeren van onderzoeken naar de gevolgen voor ecosystemen van aanslibbing met verontreinigd baggerslib in het kader van het project Noordzeeslib (NOSLIB)., 1987 – 1991; 273-275; 1 pak en 2 omslagen
            - Onderzoek naar de gevolgen voor ecosystemen van aanslibbing met metaalverontreinigd baggerslib in het kader van het project Noordzeeslib 5 (NOSLIB 5), 1987 - 1988, 273; omslag
            - Onderzoek naar de verspreiding van Noordzeeslib in de kustzone in het kader van het project Noordzeeslib (NOSLIB), 1987 - 1989, 274
            - Advisering aan de Directie Noordzee over verplaatsing van de baggerstortlocatie Loswal Noord, 1990 - 1991, 275; omslag
          - Stukken betreffende het laten uitvoeren van een onderzoek naar mogelijke causale relaties tussen visziekten en voorkomen van verontreiniging in het mariene milieu., 1989 - 1991; 276; 1 omslag
          - Stukken betreffende het laten uitvoeren van onderzoek naar de bruikbaarheid van bio-indicatoren als amoeben en flagellaten voor het bepalen van de toestand van diverse zoute watersystemen, in het kader van de projecten AMOEBE 1 en AMOEBE NW4., 1989 - 1991; 277; 1 omslag
          - Stukken betreffende het laten uitvoeren van onderzoeken inzake het project Risiko-analyse nieuwe stoffen., 1989 - 1991; 278; 1 omslag
          - Stukken betreffende het laten uitvoeren van een onderzoek naar effecten van zware metalen en organische microverontreinigingen van het Westerschelde-water op de voortplanting van zeemossel, zeester, rakpijp en of garnaal door de Rijksuniversiteit van Utrecht., 1990; 279; 1 omslag
          - Stukken betreffende het laten uitvoeren van onderzoeken naar effecten van verontreinigde specie op Waddengetijdensystemen., 1990; 280; 1 omslag
          - Stukken betreffende het beschrijven van en trends in verontreinigingsniveau in de Noordzee en Waddenzee., 1990 - 1991; 281; 1 omslag
          - Stukken betreffende het inventariseren van microverontreinigingen in de Noordzee., 1990 - 1991; 282; 1 omslag
          - Stukken betreffende het uitvoeren van onderzoek naar de samenstelling van het voedsel van de bot, teneinde vervuiling in de Nederlandse kustwateren te kunnen meten., 1990 - 1991; 283; 1 omslag
          - Stukken betreffende het laten uitvoeren en begeleiden van onderzoek naar modellen voor het onderzoeken van transporten van verontreinigde reststoffen, met als case-studie het Eems-Dollard-estuarium in het kader van het project Modellering Resttransporten (TRAMOD 2)., 1990 - 1992; 284; 1 omslag
          - Stukken betreffende het leveren van bijdragen aan het beheersplan Waddenzee door het laten uitvoeren van diverse onderzoeken inzake verontreiniging., 1990 - 1992; 285; 1 omslag
          - Stukken betreffende het laten uitvoeren en begeleiden van onderzoeken van toetsmethodieken ter beoordeling van verontreinigingssituaties door effluenten en sedimenten., 1990 - 1993; 286; 1 pak
          - Stukken betreffende het onderzoeken van alternatieve methoden om afvalwater te zuiveren door het veldstation Jacobahaven in de Oosterschelde., 1991 - 1993; 287; 1 omslag
      - Internationaal, 2.2.2.3
        - Vergaderstukken van de Sectie voor Hydrologische Wetenschappen van het Nederlands Comité voor de International Union of Geodesy and Geophysics (IUGG)., 1985 - 1987; 288; 1 omslag
        - Stukken betreffende het voeren van overleg van de Nederlands-Belgische Werkgroep Terneuzen Gent Waterhuishouding (TGWH) van de Subcommissie Kanaal Gent-Terneuzen van de Technische Scheldecommissie., 1985 - 1989; 289; 1 omslag
        - Stukken betreffende het leveren van bijdragen en standpunten aan de World Meteorological Organization (WMO) en daaronder ressorterende werkgroepen en commissies., 1985 – 1991; 290-295; 5 pakken en 1 omslag
          - Algemeen, 1985 - 1989, 290; omslag
          - Het inbrengen van standpunten en bijdragen in de Regional Association VI Working Group on Hydrology., 1985 - 1989, 291-292
            - 1985 juli 18 - 1986 mrt 05, 291
            - 1986 mrt 21 - 1989 dec 21, 292
          - Het leveren van bijdragen aan het project World Meteorological Organisation (WMO)-rapport Meetnetten, 1985 - 1989, 293
          - Het leveren van een bijdrage aan de Technische Commisie voor Hydrologie, 1985 - 1989, 294; omslag
          - Het inbrengen van standpunten in de Commission for Hydrology, 1985 - 1991, 295
        - Stukken betreffende het deelnemen aan en het uitvoeren van werkzaamheden ten behoeve van de International Council for the Exploitation of the Sea (ICES)., 1985 – 1993; 296-301; 5 pakken en 1 omslag
          - 1985 - 1990, 296; omslag
          - 1989 - 1992, 297
          - 1992, 298
          - 1992 - 1993, 299
          - 1993, 300
          - 1993, 301
        - Stukken betreffende het leveren van bijdragen aan het Internationaal Hydrologisch Programma (IHP) en daaronder ressorterende werkgroepen en commissies van de United Nations Educational, Scientific and Cultural Organization (UNESCO)., 1985 – 1993; 302-306; 2 pakken en 3 omslagen
          - Het mede-opstellen van een casebook voor het Internationaal Hydrologisch Programma (IHP)-II project A 2.10 van de Werkgroep Parameters, 1985 - 1987, 302; omslag